【裁判字號】    90,訴,1998
【裁判日期】    900627
【裁判案由】    清償借款
【裁判全文】
臺灣臺北地方法院民事判決  九十年度訴字第一九九八號
    原      告  中央信託局
    法定代理人  戊○○
    訴訟代理人  乙○○
                甲○○
    被      告  丁○○○即高.
                丙○○
右當事人間請求清償借款事件，本院判決如左：
    主      文
被告應連帶給付原告新台幣貳佰肆拾貳萬肆仟肆佰玖拾肆元，及如附表所示之利息、
違約金。
訴訟費用由被告連帶負擔。
本判決於原告以新台幣捌拾萬零玖仟元為被告供擔保後，得假執行。
    事      實
甲、原告方面：
一、聲明：除假執行擔保金額外，如主文第一項所示。
二、陳述：
（一）被告丁○○○（即高明玉，民國八十九年九月二十九日撤冠夫姓）於八十三年
      四月二十一日邀同被告丙○○為連帶保證人，向原告借款新台幣（下同）三百
      三十五萬元，借款期間自八十三年四月二十一日起至九十八年四月二十日止，
      約定自借款日起分一百八十期，依年金法按月於每月二十一日前平均攤還本息
      一次，利息按年息百分之九計算，另自撥款日起屆滿六個月後，每逢一月一日
      、四月一日、七月一日、十月一日按當月保單分紅利率加碼計算，機動調整，
      利息遲付一年後經催告不還時，原告得將遲付之利息滾入原本計算複利，並約
      定如有一期未履行時，全部債務視為到期，被告應即清償全部欠款，除逾期部
      分利率改按逾期當時計收利率再加百分之四計算利息外，逾期在六個月以內者
      ，按上開利率百分之十，逾期超過六個月者，超過部分按上開利率百分之二十
      計付違約金。詎被告丁○○○就前開借款僅繳交本息至八十九年六月二十日止
      ，即未依約清償，依上開約定應視為全部債務到期，迭經催討無效，尚欠本金
      二百四十二萬四千四百九十四元及如附表所示之利息、違約金（遲延利息利率
      係按逾期當時之利率百分之六點八加百分之四，為百分之十點八），迄未清償
      ，為此依據消費借貸及連帶保證之法律關係，提起本件訴訟。
三、證據：提出不動產抵押借款撥款單、不動產擔保放款借據、繳款明細表（以上均
    為影本）各一份。
乙、被告丁○○○、丙○○方面：
一、聲明：均聲明駁回原告之訴及其假執行之聲請。
二、陳述：均稱渠等確實借有本件借款，惟因目前無工作，經濟狀況不佳，無力清償
    等語。
三、證據：均未提出證據。
    理      由
一、本件原告主張被告丁○○○於八十三年四月二十一日邀同被告丙○○為連帶保證
    人，向原告借款三百三十五萬元，借款期間自八十三年四月二十一日起至九十八
    年四月二十日止，約定自借款日起分一百八十期，依年金法按月於每月二十一日
    前平均攤還本息一次，利息按年息百分之九計算，自撥款日起屆滿六個月後，每
    逢一月一日、四月一日、七月一日、十月一日按當月保單分紅利率加碼計算，機
    動調整，利息遲付一年後經催告不還時，原告得將遲付之利息滾入原本計算複利
    ，並約定如有一期未履行時，全部債務視為到期，被告應即清償全部欠款，除逾
    期部分利率改按逾期當時計收利率再加百分之四計算利息外，逾期在六個月以內
    者，按上開利率百分之十，逾期超過六個月者，超過部分按上開利率百分之二十
    計付違約金，被告丁○○○就前開借款僅繳交本息至八十九年六月二十日止，即
    未依約清償，依上開約定應視為全部債務到期，尚欠本金二百四十二萬四千四百
    九十四元及如附表所示之利息、違約金，迄未清償等事實，業據其提出不動產抵
    押借款撥款單、不動產擔保放款借據、繳款明細表為證，核屬相符，自堪信為真
    實。被告二人雖辯稱目前經濟狀況不佳、無力清償等語，惟其等既對借款及擔任
    連帶保證人而逾期未為清償之事實均不爭執，自應就本件借款負連帶清償之責，
    是被告二人所辯，尚無可採。
二、從而原告依據消費借貸及連帶保證契約之法律關係，請求被告連帶給付二百四十
    二萬四千四百九十四元及如附表所示之利息、違約金，為有理由，應予准許。另
    按利息不得滾入原本再生利息，但當事人以書面約定，利息遲付逾一年後，經催
    告而不償還時，債權人得將遲付之利息滾入原本者，依其約定，民法第二百零七
    條第一項定有明文，本件因兩造簽訂之不動產放款借據第五條有前述利息滾入原
    本之約定，是原告於附表備註欄載明「利息遲付逾一年後經催告不還，將遲付之
    利息滾入原本計算複利」等語，揆諸前開法條規定，尚無不合，附此敘明。
三、原告陳明願供擔保，請准宣告假執行，核無不合，爰酌定相當之擔保金額，併准
    許之。
四、據上論結，本件原告之訴為有理由，依民事訴訟法第第八十五條第二項、第三百
    九十條第二項，判決如主文。
中      華      民      國    九十      年      六      月    二十七    日
                                        民事第二庭審判長法  官  丁蓓蓓
                                                        法  官   吳青蓉
                                                        法  官   林庚棟
右為正本係照原本作成
如對本判決上訴，須於判決送達後廿日內向本院提出上訴狀
中      華      民      國    九十      年      六      月    二十七    日
                                                        書記官  劉芳菊


司法院資訊處製作；財團法人民間司法改革基金會備份。
